# 以上、以下是否含本数？

提问人：清风无情 时间：2013-01-20 17:12:01
投资企业直接或通过子公司间接拥有被投资单位20%以上但低于50%的表决权股份时，一般认为对被投资单位具有重大影响，除非有明确的证据表明该种情况下不能参与被投资单位的生产经营决策，不形成重大影响。这里20%以上是否含本数20%？哪里有明确的说明没有？

回答人：chenyiwei
实务中理解通常是含 20 ％本数的。但要强调指出：控制、共同控制、重大影响的判断都需要综合分析评价多方面的信息，不能仅仅依据投资比例确定。